【裁判字號】    95,訴,1971
【裁判日期】    951229
【裁判案由】    毒品危害防制條例
【裁判全文】
臺灣彰化地方法院刑事判決              95年度訴字第1971號
公  訴  人  臺灣彰化地方法院檢察署檢察官
被      告  甲○○
上列被告因違反毒品危害防制條例案件，經檢察官提起公訴（
95年度毒偵字第4275號、第4440號），本院認有刑事訴訟法第
273-1條第1 項之情形，而改依簡式審判程序判決如下：
    主  文
甲○○施用第一級毒品，累犯，處有期徒刑拾月；又施用第一級
毒品，累犯，處有期徒刑壹年，扣案之塑膠空袋壹個沒收。應執
行有期徒刑壹年陸月，扣案之塑膠空袋壹個沒收。
        事  實
一、甲○○前於民國（下同）94年間，因違反毒品危害防制條例
    案件，經本院於94年9 月26日，以94年度訴字第949 號判決
    判處有期徒刑10月確定，甫於95年6 月10日縮短刑期滿執行
    完畢。另於92年間，因施用毒品案件，經本院於92年3 月7
    日，以92年度毒聲字第494 號裁定令入勒戒處所施以觀察、
    勒戒後，因認無繼續施用毒品之傾向，業於92年5 月23日執
    行完畢釋放，並經臺灣彰化地方法院檢察署檢察官於92年5
    月23日，以92年度毒偵緝字第88號為不起訴處分確定。詎其
    仍不知悔改，於前開觀察、勒戒執行完畢釋放後5 年內，復
    分別基於施用第一級毒品海洛因之犯意，各於95年9 月26日
    晚間9 時許、95年10月18日晚間9 時許，分別在其位於彰化
    縣永靖鄉○○村○○路○ 段98號之住處，以將海洛因摻入香
    菸內，再點火吸食其煙霧之方式，施用第一級毒品海洛因各
    1 次。嗣先於95年9 月28日晚間8 時55分許，依臺灣彰化地
    方法院檢察署核發之強制到場採集尿液許可書，採集被告之
    尿液送驗，結果呈嗎啡陽性反應；復於同年10月19日下午1
    時30分許，為警持搜索票，在其上開住處查獲，並當場扣得
    甲○○所有、供其施用海洛因所用之塑膠袋1 個，始查悉上
    情。
二、案經彰化縣警察局員林分局報請臺灣彰化地方法院檢察署檢
    察官偵查起訴，本院認有刑事訴訟法第273-1 條第1 項之情
    形，而改依簡式審判程序審理。
    理  由
一、按除被告所犯為死刑、無期徒刑、最輕本刑為3 年以上有期
    徒刑之罪或高等法院管轄第一審案件者外，於刑事訴訟法第
    273 條第1 項程序進行中，被告先就被訴事實為有罪之陳述
    時，審判長得告知被告簡式審判程序之旨，並聽取當事人、
    代理人、辯護人及輔佐人之意見後，裁定進行簡式審判程序
    ；除簡式審判程序及簡易程序案件外，第一審應行合議審判
    ，刑事訴訟法第273-1 條第1 項、第284-1 條分別定有明文
    。本件被告甲○○所犯係死刑、無期徒刑、最輕本刑為3 年
    以上有期徒刑或高等法院管轄第一審案件以外之罪，並於本
    院行準備程序時就被訴事實為有罪之陳述，本院合議庭依前
    揭規定，經評議結果，裁定改由受命法官獨任行簡式審判程
    序，先予敘明。
二、上揭事實，業據被告甲○○迭於警詢、偵訊、本院行準備程
    序及審理時均坦承不諱，且其於95年9 月28日、同年10月19
    日為警查獲時所採取之尿液，經送鑑驗結果，確均呈嗎啡陽
    性反應，此有彰化縣警察局員林分局委託檢驗尿液代號與真
    實姓名對照單2 紙、列管毒品人口尿液檢體採集送驗紀錄表
    、彰化縣警察局員林分局95年9 月28日、同年10月19日委託
    檢驗尿液代號與真實姓名對照認證單及詮昕科技股份有限公
    司95年10月9 日、95年10月27日報告編號00000000、5A2001
    66號濫用藥物尿液檢驗報告各一紙附卷可稽；復有扣案之塑
    膠空袋1 個可資佐證，則被告就其分別施用第一級毒品海洛
    因各1 次之自白核與事實相符，足堪採信。另參酌被告2 次
    施用第一級毒品海洛因之時間已間隔逾20餘日之久等情，足
    認被告於95年10月18日所為之施用第一級海洛因犯行，應係
    另行起意無誤。另查，被告曾於92年間，因施用毒品案件，
    經本院於92年3 月7 日，以92年度毒聲字第494 號裁定令入
    勒戒處所施以觀察、勒戒後，因認無繼續施用毒品之傾向，
    業於92年5 月23日執行完畢釋放等情，有臺灣高等法院被告
    全國前案紀錄表及臺灣彰化地方法院檢察署刑案資料查註紀
    錄表各一份在卷足憑，被告顯係於受觀察、勒戒執行完畢釋
    放後，5 年內再犯毒品危害防制條例第10條第1 項之罪，依
    同條例第23條第2 項規定，應依法論科。綜上所述，本件犯
    罪事證明確，被告前開犯行洵堪認定。
三、按海洛因係毒品危害防制條例所定之第一級毒品，不得非法
    施用。是核被告甲○○施用第一級毒品海洛因2 次之行為，
    均係犯毒品危害防制條例第10條第1 項之施用第一級毒品罪
    。查被告先後2 次為供施用第一級毒品而持有該級毒品之低
    度行為，應為施用之高度行為所吸收，均不另論罪。又被告
    上開2 次施用海洛因之犯行，因犯意各別，且行為時、空非
    屬緊密，應予分論併罰。又起訴書雖記載被告自95年9 月26
    日晚間9 時許起，至同年10月18日晚間9 時許止，接連施用
    第一級毒品海洛因多次之犯行，然業經公訴人於本院審理中
    更正起訴事實為被告各於95年9 月26日晚間9 時許、95 年
    10月18日晚間9 時許，施用第一級毒品海洛因各1 次，附此
    敘明。末查被告前曾於94年間，因違反毒品危害防制條例案
    件，經本院於94年9 月26日，以94年度訴字第949 號判決判
    處有期徒刑10月確定，甫於95年6 月10日縮短刑期滿執行完
    畢，有臺灣彰化地方法院檢察署刑案資料查註紀錄表、臺灣
    高等法院被告前案紀錄表及臺灣高等法院在監在押全國紀錄
    表各一份附卷可稽，被告前受有期徒刑執行完畢，於5 年以
    內故意再犯本件有期徒刑以上之2 罪，為累犯，均應依刑法
    第47條第1 項之規定各加重其刑。爰審酌被告前曾有施用毒
    品犯行，經送觀察、勒戒執行完畢釋放後，猶不知悔改，再
    施用毒品不輟，不僅戕害自身健康，更辜負國家將之視為病
    人，並施以長時間之戒治處遇之苦心，惟其對他人權益之侵
    害仍屬有限，於本院行準備程序與審理時均已坦承犯行，暨
    其犯罪動機、目的、手段、施用之次數、期間及其智識程度
    、生活狀況等一切情狀，各量處如主文所示之刑，並定其應
    執行之刑，以示懲儆。另扣案之塑膠空袋1 個，係被告所有
    並供被告施用毒品所用，業據被告供承在卷，爰依刑法第38
    條第1 項第2 款之規定宣告沒收。
據上論斷，應依刑事訴訟法第273 條之1 第1 項、第299 條第1
項前段，毒品危害防制條例第10條第1 項，刑法第11條、刑法第
47條第1 項、刑法第51條第5 款、第38條第1 項第2 款，判決如
主文。
本案經檢察官郭玄義到庭執行職務。
中    華    民    國    95    年    12    月    29    日
                  臺灣彰化地方法院刑事第二庭
                                法  官  黃齡玉
以上正本證明與原本無異。
如不服本判決，應於判決送達後10日內，向本院提出上訴狀 (須
附繕本)。
中    華    民    國    96    年    1     月    2     日
                                書記官  施嘉玫
毒品危害防制條例第10條第1項
施用第一級毒品者，處 6 月以上 5 年以下有期徒刑。


司法院資訊處製作；財團法人民間司法改革基金會備份。
